臺灣板橋地方法院交通事件裁定　　　　　　　　　九十三年度交聲字第一六八八號
　　原處分機關　交通部公路總局臺北區監理所
　　異　議　人　甲○○
　　即受處分人
右列受處分人因違反道路交通管理處罰條例案件，對於交通部公路總局臺北區監理所
民國九十三年十一月十五日所為之處分（原處分案號：北監自裁字第裁四０─Ｃ00
000000號）聲明異議，本院裁定如左：
        主  文
異議駁回。
        理  由
一、按汽車駕駛人，行經有燈光號誌管制之交岔路口闖紅燈者，處新臺幣一千八百元
    以上五千四百元以下罰鍰；又汽車駕駛人有上開情形時，除依原條款處罰鍰外，
    並記違規點數三點，道路交通管理處罰條例第五十三條、第六十三條第一項第三
    款分別定有明文。次按行為人有違反道路交通管理處罰條例之情形者，應填製舉
    發違反道路交通管理事件通知單，並於被通知人欄予以勾記，其通知聯依下列規
    定辦理：一、當場舉發者，應填記駕駛人或行為人姓名、性別、出生年月日、地
    址、
    或行為人為受處分人時，應將該通知單填記後交付該行為人簽名或蓋章收受之；
    拒絕簽章者，並記明其事由，視為已收受．．．，違反道路交通管理事件統一裁
    罰基準及處理細則第十一條第一項第一款亦有明定。
二、異議意旨略以：異議人即受處分人甲○○記憶中未曾有此違規行為，如認異議人
    有此違規行為，亦應提出相關證明，且異議人並未收受該張罰單，又無簽名，竟
    遭加倍罰鍰之處分，異議人自難甘服，為此聲明異議，請求撤銷原處分云云。
三、經查：
（一）異議人即受處分人甲○○於九十一年一月二十一日十三時三十七分許，駕駛車
      牌號碼ＣＺ─一三二六號自用小客車，行至有燈光號誌管制之臺北縣板橋市○
      ○路與長江路交岔路口之際，闖越紅燈違規右轉長江路之事實，業經證人即當
      場舉發之臺北縣政府警察局海山分局交通分隊員警乙○○於本院調查中到庭具
      結證稱：「異議人是走民生路往新莊方向，紅燈右轉到長江路的方向。我在違
      規車輛右轉行駛約三十公尺處，攔下車輛告發。違規車輛有停下來。本件因時
      間久遠，違規的駕駛人外貌，已經記不得了。我們當場舉發的罰單都是請駕駛
      人出示駕照、行照，再依上面資料填寫舉發單。」等語（參見本院九十三年十
      二月六日訊問筆錄第三頁）。按交通警員掣單舉發違反道路交通處罰條例所列
      之違規事實，本質上為行政處分，係公務員基於職務上權力，依法就特定之具
      體事件所為具有公法上效果之單方行政行為，基於公務員為公法上行為具有公
      信力之原則，該行政處分當可被推定為真正；反之，若公務員一切行政行為均
      需預留證據以證其實，則國家行政勢必窒礙難行，效率不彰，至公務員如有枉
      法構陷之行為，則需負擔刑事責任，國家即以此擔保公務員能忠實執行職務。
      又於未裝設科學儀器如自動感應攝影器材之路口，就闖紅燈之交通違規行為，
      因無法及時攝影取證，事實上亦僅能仰賴舉發員警目視為之，別無其他舉證之
      可能，如無其他證據顯示舉發員警有誤認或故意構陷之情事時，尚難以舉發員
      警無法提出其他證據佐證，即認其所述不可採信，否則該未裝設科學儀器之路
      口，即陷入駕駛人得任意違規狀態，自非妥適。再衡諸證人乙○○與異議人素
      不相識，並無宿怨，亦無仇隙，且為依法執行職務之公務員，應無設詞誣攀之
      理，故其證言應堪採信。再者，異議人於本院調查時僅辯稱：「我印象中沒有
      本件，時間也太久了。」等語（參見前開訊問筆錄第三頁），惟並未就證人乙
      ○○之舉發有何違誤，再提出相關證據以供調查，本院亦查無任何證據足資證
      明證人乙○○有捏造事實違法取締之情事，則執勤警員本其維護交通秩序、安
      全職責所為之舉發，自應受到合法、正確之推定。則異議人確有於前揭時、地
      闖越紅燈之事實，堪予認定；異議人前述所辯，洵非可採。
（二）至本件舉發單有無合法送達異議人收受乙節，證人即舉發員警乙○○於本院調
      查時到庭證稱：「（問：本件舉發單上記載拒簽？）一般我們會告知違規者違
      規情形、到案時間地點，如果違規者拒絕簽名或拒收舉發單，我們就會記載拒
      簽收。」等語（參見本院九十三年十二月六日訊問筆錄第三頁），此外，並有
      其上記載「拒簽收」之臺北縣政府警察局北縣警交字第Ｃ00000000號
      舉發違反道路交通管理事件通知單影本乙紙在卷可稽。顯見本件交通違規事件
      ，係經執勤員警乙○○當場舉發，而執勤員警乙○○掣單後欲交付異議人收受
      時，異議人拒絕收受，執勤員警遂於舉發單上記載拒簽收，則依前揭道路交通
      管理事件統一裁罰標準及處理細則第十一條第一項第一款規定，應認本件舉發
      單視為已合法送達由異議人收受，裁決機關進而依法裁處，並無不合。是異議
      人辯稱其未收到舉發通知單一節，亦無可採。
四、從而，原處分機關援引首揭規定，並審酌異議人違規情節輕重，裁處罰鍰新臺幣
    五千四百元並記違規點數三點之處分，無何違誤，量罰亦甚妥適，應予維持，本
    件異議為無理由，應予駁回。
五、依道路交通管理處罰條例第八十七條第二項，道路交通案件處理辦法第十九條，
    裁定如主文。
中      華      民      國     九十三     年     十二     月      九    日
                                    臺灣板橋地方法院交通法庭
                                            法  官  連 育 群
如不服本裁定應於送達後五日內向本院提出抗告狀。
右正本與原本無異。
                                            書記官  蘇 宥 維
中      華      民      國     九十三     年     十二     月      九    日
